臺灣彰化地方法院刑事判決　　　　　　　100年度易字第872號
公　訴　人　臺灣彰化地方法院檢察署檢察官
被　　　告　何智偉
上列被告因竊盜案件，經檢察官提起公訴及追加起訴（100 年度
偵字第5240、6524號），有刑事訴訟法第273 條之1 第1 項之情
形，本院改依簡式審判程序審理判決如下：
    主  文
何智偉竊盜，處拘役拾日，如易科罰金，以新臺幣壹仟元折算壹
日；又竊盜，處拘役拾日，如易科罰金，以新臺幣壹仟元折算壹
日；又竊盜，處拘役參拾伍日，如易科罰金，以新臺幣壹仟元折
算壹日。應執行拘役伍拾日，如易科罰金，以新臺幣壹仟元折算
壹日。
    事  實
一、何智偉意圖為自己不法之所有，分別為下列之竊盜犯行：
  (一)於民國100 年4 月16日晚間11時許（起訴書誤載為6 日），
    趁位於彰化縣永靖鄉○○村○○路123 號永靖國中棒球場宿
    舍因週六無人居住之際，前往上址，竊取施青榕所有之奶茶
    1 罐、麥片1 包得手。
  (二)再於100 年5 月7 日上午9 時30分，亦趁上址之永靖國中棒
    球場宿舍週六無人居住之際，前往該處，竊取邱銘賢所有之
    現金新臺幣（下同）1 百元得手。
  (三)另於100 年5 月20日凌晨3 、4 時許（起訴書誤載為12時至
    14時許），前往位於彰化縣永靖鄉○○村○○路298 巷19號
    旁、由賴如墘所管領之倉庫內，徒手竊取賴如墘所有之電線
    16公斤（價值約2 千元）。得手後即於同年6 月1 日中午，
    持往彰化縣員林鎮○○路○段190 號「大豐環保科技股份有
    限公司員林站資源回收場」變賣得款花用。
二、嗣於100 年5 月20日晚間7 時30分，為警於上開永靖國中棒
    球場宿舍外發現何智偉於該處閒晃，遂上前盤查，何智偉於
    犯行尚未發覺前，主動向有偵查犯罪權限之彰化縣警察局員
    林分局永靖分駐所員警許家瑜、江仁才自首上開犯罪事實一
    (一)、一(二)之犯行，表明願意接受裁判之意。另於同年7 月7
    日，何智偉因遭通緝而為彰化縣警察局員林分局永靖分駐所
    員警緝獲在案，於上開犯行尚未發覺前，主動向有偵查犯罪
    權限之彰化縣警察局員林分局永靖分駐所員警張世昌自首前
    揭犯罪事實一(三)之犯行，表明願意接受裁判之意，而循線查
    悉上情。
三、案經彰化縣警察局員林分局報告臺灣彰化地方法院檢察署檢
    察官偵查起訴及追加起訴。
    理  由
壹、程序方面：
一、按檢察官於第一審辯論終結前，得就與本案相牽連之犯罪，
    追加起訴，刑事訴訟法第265 條第1 項定有明文，又一人犯
    數罪，或數人共犯一罪或數罪者，為相牽連案件，茲被告何
    智偉所犯數罪，經檢察官提起公訴，而檢察官追加起訴如犯
    罪事實欄一(三)之犯罪事實，與檢察官已起訴如犯罪事實欄一
    (一)、一(二)之犯罪事實，有一人犯數罪之相牽連關係，故檢察
    官於本院言詞辯論終結前，以書狀追加犯罪事實一(三)欄所示
    之犯罪事實，請求本院合併審理，自屬有據，本院自應就該
    合法追加起訴如犯罪事實欄一(三)所示之犯罪事實，予以審理
    ，附此敘明。
二、本件被告何智偉所犯係死刑、無期徒刑、最輕本刑為3 年以
    上有期徒刑以外之罪，其於準備程序中就被訴事實為有罪之
    陳述，經告知被告簡式審判程序之旨，並聽取公訴人及被告
    之意見後，本院認無不得或不宜改依簡式審判程序進行之處
    ，爰依刑事訴訟法第273 條之1 第1 項、第284 條之1 之規
    定，由法官依法獨任進行簡式審判程序審理判決，合先敘明
    。
貳、認定被告犯罪之各項證據及理由
一、上揭犯罪事實，業據被告何智偉於警詢及本院審理時均坦承
    不諱，核與證人即被害人施青榕、邱銘賢、賴如墘於警詢中
    所證述之情節相符，且有現場照片8 張、員警職務報告書2
    份、彰化縣資源回收業者收受物品登記簿1 份在卷可稽，足
    見被告之自白與事實相符，本件事證明確，被告上開犯行堪
    以認定。
二、核被告何智偉所為，均係犯刑法第320 條第1 項之竊盜罪。
    被告所犯上開三次竊盜犯行間，犯意各別，行為不同，應予
    分論併罰。被告就上揭犯罪事實一(一)、一(二)、一(三)所為，均
    係在有偵查犯罪權限之機關知為其所犯前，即主動告知警方
    ，始查知該犯行之情，業據被告於警詢陳明在卷，且有被告
    警詢筆錄及員警職務報告書各2 份在卷可稽，是被告此部分
    所為，均合於自首之規定，應均依刑法第62條前段之規定減
    輕其刑。又檢察官雖於起訴書內記載犯罪事實一(一)、一(三)之
    犯罪時間為100 年4 月6 日及同年5 月20日12時至14時，惟
    上開犯罪時間應分別為100 年4 月16日及同年5 月20日凌晨
    3 、4 時，業據被告於警詢時供承在卷，且有證人即被害人
    施青榕於警詢中證述屬實，此部分顯係誤載，應予更正，併
    此敘明。爰審酌被告前曾有多次之竊盜、詐欺、偽造文書前
    科（惟現正執行中，不構成累犯），素行不佳，足見其並無
    惓悔之心，且其並無法治之觀念，本應從重量刑，惟本院念
    其於犯後坦承犯行，態度尚佳，且其竊得之物品價格非高，
    又知自首其犯行，暨審酌被告犯罪之動機、智識程度、犯罪
    手段、竊取物品之價值、所生危害等一切情狀，分別量處如
    主文所示之刑，並諭知易科罰金之折算標準，暨定其應執行
    之刑，併諭知易科罰金之折算標準。
據上論斷，依刑事訴訟法第273 條之1 第1 項、第299 條第1 項
前段，刑法第320 條第1 項、第62條前段、第41條第1 項前段、
第51條第6 款，刑法施行法第1 條之1 ，判決如主文。
本案經檢察官楊聰輝到庭執行職務。
中    華    民    國   100    年    9     月    13    日
                         刑事第九庭     法官   黃齡玉
以上正本證明與原本無異。
如不服本判決應於收受判決後10日內向本院提出上訴書狀，並應
敘述具體理由；其未敘述上訴理由者，應於上訴期間屆滿後20日
內向本院補提理由書（均須按他造當事人之人數附繕本）「切勿
逕送上級法院」。
告訴人或被害人對於判決如有不服具備理由請求檢察官上訴者，
其上訴期間之計算係以檢察官收受判決正本之日期為準。
中    華    民    國   100    年    9     月    13    日
                                      書記官  李噯靜
附錄本案論罪科刑法條全文：
中華民國刑法第320條
（普通竊盜罪、竊佔罪）
意圖為自己或第三人不法之所有，而竊取他人之動產者，為竊盜
罪，處5  年以下有期徒刑、拘役或 5 百元以下罰金。
意圖為自己或第三人不法之利益，而竊佔他人之不動產者，依前
項之規定處斷。
前二項之未遂犯罰之。